

- ✓ rodrigue.botte@gmail.com
- 06 81 08 87 87
- ★ La Chapelle-d'Armentières (59930)
- ₩ Né le 23/07/1990
- Permis B
- A Véhicule personnel
- Travailleur handicapé
 RQTH

Langues

Anglais

Niveau B1

Centres d'intérêt

Musique

Joue de la basse depuis plus de 10 ans

Stream Twitch

Diffuse en live jeux vidéos, musique et événements Gestion d'un Discord communautaire

Compétences

Travailler en toute autonomie mais aussi en équipe afin d'être efficace en toute circonstance.

Travailler de façon organisée afin de maximiser son efficacité.

Rodrigue Botte

Développeur web et web mobile

Après 10 ans dans le monde de l'industrie de la couleur textile, j'entreprends une reconversion dans le domaine du numérique. J'ai intégré une formation de Développeur web et web mobile au sein de l'AFCI et effectué un stage chez Adictiz. Je suis donc à la recherche de mon premier projet afin de mettre à profit mes capacités.

Hard skills

Compétences informatiques

- HTLM, CSS, Javascript, base d'angular, PHP
- Github, Méthode Agile, méthode Scrum
- Outils numérique: Adobe, Trella, Figma

Diplômes et Formations

Formation développeur web et web mobile

De février 2024 à octobre 2024 AFCI Villeneuve-d'Ascq

Apprentissage du Frontend et du Backend

- Figma, Github, Trello
- Html, CSS, Javascript, base d'Angular
- Docker, MySQL, PHP, base de Symfony

La Nurserie Numérique

De novembre 2023 à décembre 2023 Euratechnologies Lille Formation aux métiers de l'informatique avec différents ateliers:

- Designer Web
- Utilisation du code HTML, CSS et JavaScript
- Initiation à la data et cybersécurité
- Création d'un site web en fil rouge durant la formation

Dut Chimie

De 2010 à 2013 IUT A Lille

Bac S

De 2006 à 2009 Lycée du Hainaut Valenciennes

Expériences professionnelles

Stage de développeur web

De juin 2024 à septembre 2024 Adictiz Euratechnologies Lille

- Mise à jour du sélecteur de campagne interne (JavaScript)
 - Ajout de nouveaux filtres pour une gestion plus fine des campagnes.
 - Création de fonction d'affichage avec contrainte (ex. ordre alphabétique)
 - Mise en place d'une checkbox dynamique pour afficher ou cacher un certain type de campagne
- Exercice de mise en place d'une base de données et d'un CRUD pour une application Web (PHP et Docker)
- Conception d'une interface utilisateur moderne pour améliorer l'expérience utilisateur d'une fonctionnalité existante. (Angular)

Coloriste

De décembre 2015 à septembre 2023 Ideal Fibres & Fabrics Comines

- Contrôle avant, pendant et après production de la couleur par rapport à la couleur de référence
- Effectuer les corrections de couleurs à l'aide d'un spectrocolorimètre ou a l'œil nu
- Aider au développement de nouvelles couleurs

Technicien de laboratoire

De juin 2014 à novembre 2015 Teinturerie de la Justice Roubaix